【裁判字號】    89,上訴,418
【裁判日期】    890509
【裁判案由】    毒品危害防制條例
【裁判全文】
臺灣高等法院臺中分院刑事判決          民國八十九年度上訴字第四一八號
    上  訴  人
    即  被  告  戊○○
    指定辯護人  本院公設辯護人  甲○○
右上訴人因毒品危害防制條例案件，不服台灣台中地方法院中華民國八十九年一月廿
六日第一審判決（民國八十八年度訴字第二○五四號，起訴案號：台灣台中地方法院
檢察署民國八十八年度偵字第二○○八四號），提起上訴，本院判決如左：
    主      文
上訴駁回。
    事      實
緣戊○○前曾與其在高雄市遠東百貨公司上班之女友丙○○約定，於民國（下同）八
十八年九月十三日晚間十時丙○○下班時，即由戊○○駕車前往接送丙○○一同返回
桃園，迨當日下午四時三十分許，戊○○駕駛一部Ｇ七－二一三二號自用小客車，自
桃園縣中壢市其住處，搭載不知情之其友人之女友丁○○出發後，先至桃園縣桃園市
文昌公園（原審誤為公廟）附近，接受一名綽號叫「小晟」之盧漢晟（年籍、住所均
不詳）委託，代為運輸二十五包之第二級毒品安非他命（合計淨重十三點一一公克，
包裝重二點九八公克），前往高雄市○○路交與綽號「小虎」之不詳姓名男子，戊○○受託後於同日下午十時許，將上開安非他命運輸至高雄市，並未遇綽號「小虎」之
男子，戊○○即前往高雄市遠東百貨公司接送女友丙○○一同返回桃園，迨於翌（十
四）日凌晨二時四十五分許，行經高速公路后里收費站，因行跡可疑遇警攔檢，一時
心虛竟加速逃逸，於逃逸約一百公尺後，並將所運送之上開安非他命連同吸管、三叉
鐵管等物品一起丟出車外，旋為警追及而查獲，並扣得上開安非他命二十五包、吸管
、三叉鐵管等物品及另在車內查扣小型記事本一本（原審誤認筆記本亦係被丟出車外
）。案經內政部警政署國道公路警察局第三警察隊報請臺灣臺中地方法院檢察署檢察
官偵查起訴。
    理      由
一、訊據上訴人即被告（以下簡稱為被告）戊○○坦承於前開時間有駕駛上開自用小
    客車，自桃園縣中壢市其住處出發經由桃園市文昌公園再至高雄市及於返回時有
    在后里收費站附近被查獲上開安非他命等物品之事實不諱，惟矢口否認有運輸第
    二級毒品之犯行，辯稱：上開安非他命係渠在桃園市文昌公園附近向盧漢晟買來
    要供自己吸食之用，並非受盧漢晟委託運輸至高雄市，渠以前供稱為盧漢晟運輸
    上開安非他命，係渠自己編造出來的云云。惟查右開犯罪事實，業據被告於警訊
    時自白稱「我從中壢到桃園找『小晟』拿警方查獲之安非他命到高雄九如路交給
    綽號叫『小虎』的人，但沒有等到人我就到高雄遠東百貨載丙○○」「我持有之
    安非他命是幫『小晟』傳送給『小虎』」及於偵查初供時自白稱「今日（指八十
    八年九月十四日）查獲之二十五包安非他命是盧漢晟在桃園文昌公園交給我，要
    我帶去高雄給綽號『小虎』之人，我幫他轉交，是盧漢晟在賣的」「安非他命是
    盧漢晟交給我的，在我身上查獲，當時沒有等到『小虎』，所以又要帶回桃園」
    各等語（見偵查卷第八頁及第二十五頁反面至第二十六頁），並有扣案之上開安
    非他命二十五包足稽，而該安非他命經送請法務部調查局檢驗結果確係甲基安非
    他命，亦有該局檢驗通知書一份在卷可按（見原審卷第五十五頁）。次查被告於
    警訊時係在自由意志之情況下所為之陳述，並未受到任何刑求逼供之情事，亦據
    承辦警員乙○○結證在卷（見原審卷第八十頁反面至第八十一頁及本院卷第三十
    頁反面至第三十六頁），是被告之警訊筆錄應可採信。第查證人即被告之女友丙○○分別到庭證稱「在八十八年八月中旬，我就與戊○○約好在八十八年九月十
    三日晚上我下班時，他會開車載我到中壢看他母親」「（問八十八年九月十三日
    戊○○從何處到高雄？）當晚他在高速公路上打電話問我從那一個高速公路交流
    道下來，比較快到我這裡，我告訴他從九如交流道下來，當時是晚上十點左右，
    約在十一點就遇見我了，當時，我在遠東百貨上班，下班是晚上十點，所以我在
    遠東百貨等」「（問：妳如何知道他在高速公路？我有問他」「（問：從九如交
    流道到遠東百貨要多久？）約十分鐘左右」「（問：為何他十點打電話給妳，卻
    到十一點到遠百？）當時被告卻（確）實比較晚到，我問他為何晚到，他說他晚
    一個小時出發」各等語（見原審卷第三十四頁至第三十五頁），則以被告與丙○○係男女朋友關係，並已約定待丙○○晚上十時下班前往接送，若係出發較晚，
    應早於電話中主動告知，應無待其遲到丙○○追問時，始告知之理，又參酌被告
    於警訊供稱其從桃園下午五點二十分出發上高速公路直達高雄九如路，為時下午
    十時三十分等語，足認被告在前往高雄市遠東百貨公司前有耽擱，被告於警訊及
    偵查初訊供承，當晚十時許到達高雄市，惟未遇綽號「小虎」之男子之事實，堪
    信為真。再查，被告雖辯稱扣案之安非他命二十五包係向盧漢晟購買者；惟迄本
    院審理期間被告均無法明確指出盧漢晟之年籍及其他可供本院調查之資料，故無
    從為對於有利於被告事實之認定。矧查扣案之上開安非他命重量高達淨重十三點
    十一公克，且已分裝成二十五小包，與通常施用毒品之人購買或持有毒品大多數
    量甚微之情形，顯然有異，足見該安非他命顯非單純供被告個人施用，否則何須
    再分裝成二十五小包，是被告確有運輸第二級毒品安非他命之犯行，委無可疑。
    另被告將上開多達二十五包之安非他命自桃園市運輸至高雄市，顯與一般零星挾
    帶或短途持送之情形不同，故無法以一般持有毒品罪論處。綜上所述，足證被告
    上開所辯顯係事後避重就輕之詞，不足採信，是罪證明確，其犯行堪以認定。又
    證人丁○○於本院調查時證稱其與被告係於案發當日下午七時許始從桃園縣中壢
    市即被告之住處出發等語，核與事實不符，委無可採。又被告在桃園市文昌公園
    下車與盧漢晟接洽時，丁○○均在車上，故不知其二人如何接洽，已據證人陳景
    怡結證在卷（見本院卷第五十四頁），故並無法資為有利於被告之證明。均併此
    敘明。
二、核被告所為係犯毒品危害防制條例第四條第二項之運輸第二級毒品罪。其運輸前
    後持有第二級毒品安非他命之低度行為，為運輸之高度行為所吸收，不另論罪。
    查被告所犯運輸第二級毒品罪，其法定刑為無期徒刑或七年以上有期徒刑，惟被
    告係因藉自桃園前往高雄接送其女友之便，始受他人之委託，代為運輸第二級毒
    品安非他命，與販賣第二級毒品者，係以營利為目的者，迥不相同，又被告運輸
    之毒品，因未遇綽號「小虎」之男子，復將毒品攜回而為警查獲，是被告運送之
    行為尚未造成毒品之蔓延、擴散，犯罪所生實害尚非甚重，其犯罪情狀實堪憫恕
    ，本院認如處法定最低刑度有期徒刑七年，猶嫌過重，爰依刑法第五十九條之規
    定酌減其刑。原審適用毒品危害防制條例第四條第二項、第十八條第一項前段，
    刑法第十一條前段、第五十九條，並審酌被告犯罪之動機、目的及其所運輸之安
    非他命足以導致施用者產生精神障礙、性格異常之身心傷害，戕害國人身體健康
    ，且有危害社會善良風氣安全之虞，惡性非輕，惟姑念其因一時失慮，罹此重典
    ，暨運輸之數量及犯後態度等一切情狀，量處被告有期徒刑四年，以示懲儆。又
    扣案上開安非他命二十五包係毒品，應依法宣告沒收銷燬之。另說明其餘扣案之
    吸管、三叉鐵管、小型記事本，與本案運輸毒品無關，且吸管及三叉鐵管復非專
    供施用毒品之器具，故不為沒收之諭知，認事用法，核無違誤，量刑亦妥適。被
    告上訴意旨仍執前詞，否認犯罪，非有理由，應予駁回。
三、據上論斷，應依刑事訴訟法第三百六十八條，判決如主文。
本案經檢察官己○○到庭執行職務。
中      華      民      國    八十九     年      五       月     九     日
                                  臺灣高等法院臺中分院刑事第八庭
                                        審判長法  官  羅  得  村
                                              法  官  古  金  男
                                              法  官  劉  榮  服
右正本證明與原本無異。
如不服本判決應於收受送達後十日內向本院提出上訴書狀，其未述上訴之理由者並
得於提起上訴後十日內向本院補提理由書（均須按他造當事人之人數附繕本）。
                                              書記官  林  玉  惠
中      華      民      國    八十九     年      五       月    十一    日
附錄：本案論罪科刑法條全文
毒品危害防制條例第四條第二項：
製造、運輸、販賣第二級毒品者，處無期徒刑或七年以上有期徒刑，得併科新台幣七
百萬元以下罰金。                                                        Ｉ


司法院資訊處製作；財團法人民間司法改革基金會備份。
